【裁判字號】    99,交易,581
【裁判日期】    990830
【裁判案由】    公共危險等
【裁判全文】
臺灣臺中地方法院刑事判決             99年度交易字第581號
公  訴  人  臺灣臺中地方法院檢察署檢察官
被      告  甲○○
上列被告因公共危險等案件，經檢察官提起公訴（99年度偵字第
6888號），本院判決如下：
    主    文
甲○○服用酒類，不能安全駕駛動力交通工具而駕駛，處有期徒
刑貳月，如易科罰金，以新台幣壹仟元折算壹日；又因過失傷害
人，處有期徒刑貳月，如易科罰金，以新台幣壹仟元折算壹日；
應執行有期徒刑參月，如易科罰金，以新台幣壹仟元折算壹日。
    犯罪事實
一、甲○○自民國99年3月7日20時許起，在臺中市○○路寶麗金
    卡拉OK店飲用高梁酒，至同日21時40分許，明知已達不能安
    全駕駛動力交通工具之程度，仍駕駛車牌號碼H7-4691號自
    小客車上路返家。嗣於同日21時47分許，甲○○駕駛H7-469
    1號自小客車沿臺中市○○○路由南往北行駛，行經旱溪東
    路與旱溪街交岔路口時，本應注意車前狀況，隨時採取必要
    之安全措施，而依當時天候晴、夜間有照明、柏油路面乾燥
    、無缺陷、道路無障礙物、視距良好等情狀，又無不能注意
    之情事，竟疏未注意車前狀況，且因飲酒導致操控力降低，
    反應力不足，致其所駕駛之H7-4 691號自小客車之右側車頭
    ，撞及當時適沿旱溪東路由北往南行駛至該交岔路口欲左轉
    旱溪街，由丙○○所駕駛亦未注意車前狀況之1963-WB號自
    小客車之右側車身，使丙○○受有胸壁挫傷之傷害。甲○○
    於肇事後，尚未有偵查權限之公務員發覺前，即主動向據報
    前往現場處理之員警表明為肇事人，就過失傷害部分自首並
    受裁判，經警於同日22時7分許，測得其呼氣酒精濃度達每
    公升1﹒14毫克。
二、案經丙○○訴由臺中市警察局第三分局報請臺灣台中地方法
    院檢察署檢察官偵查起訴。
    理    由
一、按被告以外之人於審判外之陳述，雖不符刑事訴訟法第159
    條之1至第159條之4之規定，而經當事人於審判程序同意作
    為證據，法院審酌該言詞陳述或書面陳述作成時之情況，認
    為適當者，亦得為證據；當事人、代理人或辯護人於法院調
    查證據時，知有刑事訴訟法第159條第1項不得為證據之情形
    ，而未於言詞辯論終結前聲明異議者，視為有前項之同意，
    刑事訴訟法第159條之5定有明文。本件證人即告訴人丙○○
    於警詢、偵查中之指述，被告甲○○在本院審理時表示無意
    見，且未於言詞辯論終前就其證據能力方面聲明異議，本院
    審酌各該筆錄之製作，復未發現有何違法不當或瑕疵，認為
    適當得作為證據使用，先予敘明。
二、訊據被告甲○○對於上揭酒後駕車，因操控力降低，反應力
    不足，致發生交通事故，使告訴人丙○○受傷等情坦承不諱
    ，核與證人即告訴人丙○○於警詢、偵查中指述之情節相符
    ，並有臺中市警察局第三分局道路交通事故現場圖、調查報
    告表、刑法第185條之3案件測試觀察紀錄表、酒精濃度測定
    紀錄表，及顯示告訴人丙○○受傷情形之中國醫藥大學附設
    醫院診斷證明書、病歷影本附卷可稽。被告雖否認有其他過
    失行為，惟被告在本院審理時已供陳其通過旱溪東路與旱溪
    街交岔路口時，未看見告訴人丙○○所駕駛之自小客車，顯
    然疏未注意車前狀況，亦應有此部分之駕駛過失。另依卷附
    酒精濃度測定紀錄表所載，被告呼氣酒精濃度達每公升1﹒1
    4毫克，參照德國、美國之認定標準，酒精濃度呼氣每公升0
    ﹒55毫克或血液濃度百分之0﹒11以上，人體生理行為方面
    即產生視覺反應遲鈍、影像不能集中、走路或講話可能發抖
    、動作笨拙等影響，駕駛能力方面則會產生駕駛反應遲鈍、
    同時不能看清前方路況及車旁照後鏡等影響，肇事率為一般
    正常人之十倍。本件被告酒後駕駛自小客車，既因飲酒導致
    操控力降低，反應力不足，且疏未注意車前狀況，因而肇事
    致告訴人丙○○受有胸壁挫傷之傷害，自可認定被告當時服
    用酒類，已達不能安全駕駛動力交通工具之程度，並應負過
    失責任。本件事證明確，被告上揭犯行均堪認定。
三、核被告所為，係犯刑法第185條之3之違背安全駕駛致交通危
    險罪及同法第284條第1項前段之過失傷害罪。被告酒醉駕駛
    自小客車，因而致告訴人丙○○受傷，依法應負刑事責任，
    其過失傷害部分應依道路交通管理處罰條例第86條第1項規
    定加重其刑。又本件事故報案人或勤指中心轉來資料並未報
    明肇事人姓名，處理人員前往現場處理，被告在場，並當場
    承認為肇事人，有台中市○○○道路交通事故肇事人自首情
    形紀錄表在卷足憑，被告係對於未發覺之過失傷害罪自首而
    受裁判，此部分應依刑法第62條前段規定減輕其刑，並予先
    加後減。又被告所犯上揭二罪，犯意各別，行為互殊，應予
    分論併科。爰審酌被告明知酒後已達不能安全駕駛動力交通
    工具之程度，仍駕駛自小客車上路，漠視用路人安全，危害
    交通秩序，且因而導致操控力降低，反應力不足，並疏未注
    意車前狀況肇事，使告訴人丙○○受有胸壁挫傷之傷害，事
    後測得其呼氣酒精濃度達每公升1﹒14毫克，迄今未與告訴
    人丙○○達成和解，賠償損害，告訴人丙○○就本件事故之
    發生亦應負部分過失責任等一切情狀，各處以如主文所示之
    刑，並定其應執行之刑及諭知易科罰金之折算標準。
據上論斷，應依刑事訴訟法第299條第1項前段，刑法第185條之3
、第284條第1項前段、第62條前段、第41條第1項前段、第51條
第5款，道路交通管理處罰條例第86條第1項，刑法施行法第1條
之1第1項、第2項前段，判決如主文。
本案經檢察官乙○○到庭執行職務。
中    華    民    國     99    年    8    月    30    日
                  刑事第二庭    法  官  鍾堯航
以上正本證明與原本無異。
如不服本判決應於收受判決後10日內向本院提出上訴書狀，並應
敘述具體理由；其未敘述上訴理由者，應於上訴期間屆滿後20日
內向本院補提理由書（均須按他造當事人之人數附繕本）「切勿
逕送上級法院」。
                                書記官  吳淑願
中    華    民    國    99    年    8     月    30    日
附錄論罪科刑法條
刑法第185條之3：
服用毒品、麻醉藥品、酒類或其他相類之物，不能安全駕駛動力
交通工具而駕駛者，處一年以下有期徒刑、拘役或科或併科十五
萬元以下罰金。
刑法第284條第1項：
因過失傷害人者，處六月以下有期徒刑，拘役或五百元以下
罰金，致重傷者，處一年以下有期徒刑、拘役或五百元以下
罰金。

司法院資訊處製作；財團法人民間司法改革基金會備份。
